【裁判字號】    90,易,1621
【裁判日期】    900723
【裁判案由】    電子遊戲場業管理條例
【裁判全文】
台灣板橋地方法院刑事判決                          九十年度易字第一六二一號
    公  訴  人  台灣板橋地方法院檢察署檢察官
    被      告  甲○○
右列被告因違反電子遊戲場業管理條例案件，經檢察官聲請簡易判決處刑（八十九年
度偵字第二一０二二號），本院認不宜以簡易判決為之，改依通常程序審理，判決如
左：
    主  文
甲○○違反未依電子遊戲場業管理條例之規定辦理營利事業登記，不得經營電子遊戲
場業之規定，處拘役拾日，如易科罰金，以佰元折算壹日。
電子遊戲機「國士無雙麻將台」及「小瑪琍變異體」各壹台均沒收。
    事  實
一、甲○○明知未依電子遊戲場業管理條例規定辦理營利事業登記者，不得經營電子
    遊戲場業，竟未依上開規定辦理營利事業登記，自民國八十九年八月（起訴書誤
    為九月）份某日起，在台北縣三重市○○路六十號之一其所經營之「旺旺」檳榔
    攤內，擺設電子遊戲機「國士無雙麻將台」一台及「小瑪琍變異體」一台供不特
    定人把玩，而經營電子遊戲場業。迄於同年十月六日下午四時許，經台北縣警察
    局三重分局當場查獲上開電子遊戲機均在插電營業中。
二、案經台北縣政府函送台灣板橋地方法院檢察署檢察官聲請簡易判決處刑，本院改
    依通常程序審理。
    理  由
一、訊據被告甲○○固供承於其經營之檳榔攤擺放電子遊戲機台二台之事實不諱，惟
    辯稱：那都沒有人玩過，裡面也沒有錢云云（參本院九十年七月四日之審理筆錄
    ）。經查，被告於八十九年十月六日下午四時許為警查獲時，該二台電子遊戲機
    台均已插電營業，且有畫面之事實，有台北縣警察局三重分局製作之臨檢紀錄表
    及警訊筆錄各一份在卷可稽，被告既已插電營業，即係處於隨時提供不特定人把
    玩之狀態，縱查獲時無人把玩亦未查獲現金，亦無礙被告犯罪之成立，況被告於
    警訊中供稱因伊前一天已取出，機台內剛好都沒有硬幣等語在卷，是被告所辯，
    要屬卸責之詞，不足採信。又按電子遊戲場業管理條例之規定，經營電子遊戲場
    業並無電子遊戲機數量之限制，是縱被告僅係擺設二台電子遊戲機，亦應辦理營
    利事業登記，從而被告未經主管機關核准經營電子遊戲場業務及未依電子遊戲場
    業管理條例規定辦理營利事業登記，而違法經營電子遊戲場業務，洵屬無疑。本
    件罪證明確，被告犯行洵堪認定，應予依法論科。
二、核被告所為，係違反電子遊戲場業管理條例第十五條之規定，應依同條例第二十
    二條處罰。爰審酌被告之品行、智識程度、所擺放之機台僅二台、經營之時間亦
    不長及被告犯罪後之態度尚稱良好等一切情狀，量處如主文所示之刑，並諭知易
    科罰金之折算標準以示薄懲。次查被告行為後，刑法第四十一條於九十年一月十
    日修正公布，同年月十二日生效，原條文修正為第四十一條第一項前段，並將得
    易科罰金之罪，從「犯最重本刑為三年以下有期徒刑以下之刑之罪」，修正為「
    犯最重本刑為五年以下有期徒刑以下之刑之罪」，因本案被告所犯之罪本即為「
    最重本刑三年以下有期徒刑以下之刑之罪」，比較新舊法，修正後條文對被告並
    無不利，依刑法第二條第一項前段之規定，自應適用修正後之現行刑法第四十一
    條第一項前段條文，諭知易科罰金之折算標準，併此敘明。至電子遊戲機「國士
    無雙麻將台」一台及「小瑪琍變異體」一台，被告於本院審理時雖供稱係他人寄
    放，惟被告卻無法提供該人之姓名、年籍及聯絡方式，且被告於警訊中業已供稱
    為其本人所有，是被告於本院中所辯，應為卸責之詞，不足採信，應以其於警訊
    中之供述較為可採，故上開電子遊戲機二台，雖未扣案，然並無證據證明已經滅
    失，為被告所有供犯罪所用之物，應依法宣告沒收。
據上論斷，應依刑事訴訟法第二百九十九條第一項前段，電子遊戲場業管理條例第二
十二條，刑法第二條第一項前段、第十一條前段、第四十一條第一項前段、第三十八
條第一項第二款，罰金罰鍰提高標準條例第二條，判決如主文。
本案經檢察官郭緯中到庭執行職務
中      華      民      國      九十      年     七      月    二十三   日
                                 台灣板橋地方法院刑事第二庭
                                     法  官  楊  晉  佳
右正本證明與原本無異
如不服本判決，應於送達後十日內向本院提出上訴狀
                                     書記官  邱  美  龍
中      華      民      國      九十      年     七      月    三十一   日
附錄本案論罪科刑法條全文：
電子遊戲場業管理條例第十五條：
未依本條例規定辦理營利事業登記者，不得經營電子遊戲場業。
電子遊戲場業管理條例第二十二條：
違反第十五條規定者，處行為人一年以下有期徒刑、拘役或科或併科新臺幣五十萬元
以上二百五十萬元以下罰金。


司法院資訊處製作；財團法人民間司法改革基金會備份。
